臺灣雲林地方法院刑事裁定
111年度聲字第422號
聲  請  人  
即  被  告  高健勝


上列聲請人即被告因詐欺案件（本院111年度訴字第211號），聲
請停止羈押，本院裁定如下：
    主  文
聲請駁回。
    理  由
一、聲請意旨略以：聲請人即被告（下稱被告）高健勝坦承本案
    起訴書所載之犯罪事實，也有意願與被害人試行調解。被告
    當初係為了賺多一點錢回家，才在同案被告傅毅豪介紹下為
    本案詐欺取財等犯行，而被告之未婚妻目前已懷孕8個月，
    父親也因為心肌梗塞無法工作，均需他人照顧，希望能以新
    臺幣3至5萬元具保，也願意配合每週至警局或院檢報到，爰
    聲請准予具保停止羈押等語。
二、按被告及得為其輔佐之人或辯護人，得隨時具保，向法院聲
    請停止羈押，刑事訴訟法第110條第1項定有明文。次按法院
    對被告執行之羈押，本質上係為使訴訟程序得以順利進行或
    為保全證據或為保全對被告刑罰之執行之目的，而對被告所
    實施之剝奪人身自由之強制處分，是關於羈押與否之審查，
    其目的僅在判斷有無實施羈押強制處分之必要，並非認定被
    告有無犯罪之實體審判程序，故關於羈押之要件，無須經嚴
    格證明，以經釋明得以自由證明為已足；被告有無羈押之必
    要，法院僅須審查被告犯罪嫌疑是否重大、有無羈押原因、
    以及有無賴羈押以保全偵審或執行之必要，由法院就具體個
    案情節予以斟酌決定，如就客觀情事觀察，法院許可羈押之
    裁定，在目的與手段間之衡量並無明顯違反比例原則情形，
    即無違法或不當可言。至於被告是否成立犯罪，乃本案實體
    上應予判斷之問題，非法院裁定是否羈押之審查要件。
三、經查：
　㈠本案被告因犯詐欺等案件，經臺灣雲林地方檢察署檢察官向
    本院提起公訴，由本院以111年度訴字第211號案件受理。經
    受命法官訊問後，認被告涉犯組織犯罪防制條例第3條第1項
    後段之參與犯罪組織罪、刑法第339條之4第1項第2款之三人
    以上共同詐欺取財罪及洗錢防制法第14條第1項之洗錢罪，
    犯罪嫌疑重大，且有刑事訴訟法第101條之1第7款所定之羈
    押原因，再考量本案遭詐騙之被害人人數眾多，被告所為危
    害社會治安及金融秩序情節嚴重，應有羈押之必要，爰處分
    自民國111年4月11日起予以羈押3月在案。
　㈡被告固以前詞請求停止羈押，惟：
　⒈依被告歷來之供述，皆坦認其係於110年10月底，經由同案被
    告傅毅豪之介紹而加入Telegram暱稱「色狼」之人為首之詐
    欺集團（下稱本案詐欺集團），負責提款車手及收水工作之
    事實。而被告於偵查及本院準備程序中亦先後供稱其原本係
    從事輕隔間裝潢工作，嗣因加入本案詐欺集團，而約於110
    年10月底、11月初開始為本案詐欺集團之提款及收水等分工
    ，並因此與同案被告傅毅豪居住在臺中市的日租套房，以利
    共同完成本案詐欺集團上游成員分派之任務。之後其未婚妻
    懷孕，其想要脫離本案詐欺集團，並找其他工作謀生，遂搬
    離臺中，並於110年12月初偕同未婚妻搬到雲林縣○○鄉○○村○
    ○路00巷00號，該址係同案被告傅毅豪之姊姊所承租，同案
    被告傅毅豪亦有短暫住在該處。於110年12月6日曾有雲林縣
    警察局西螺分局之員警因案到上開租屋處找同案被告傅毅豪
    ，當時同案被告傅毅豪見狀隨即逃逸，嗣同案被告傅毅豪有
    聯繫其是否要再做提款、收水之工作，其沒有拒絕，因而又
    於110年12月7日為本案起訴書附表編號8至17所示之犯行等
    語（見偵9520號卷一第313至322頁；本院卷一第140至142頁
    ），上情經核與同案被告傅毅豪於本院移審訊問及準備程序
    時之供述大致相符（見本院卷一第150至152頁；本院卷二第
    90頁）。由此堪認被告因參與本案詐欺集團，而自110年10
    月底起屢為詐欺取財、洗錢等分工，其雖自稱中途曾想要脫
    離本案詐欺集團，然其所為卻係搬入同案被告傅毅豪之家人
    所承租之租屋處，甚與同案被告傅毅豪同住，復於同案被告
    傅毅豪涉案而為警上門查緝，並趁隙逃逸後，又經由同案被
    告傅毅豪之聯繫，再度允諾及參與本案起訴書附表編號8至1
    7所示之犯行，顯見其守法意識淡薄，已有事實足認其有反
    覆實施刑法第339條之4之加重詐欺取財犯罪之虞，而有刑事
    訴訟法第101條之1第1項第7款之羈押原因。被告上開可能反
    覆實施加重詐欺取財犯罪之危險，在被告本身或其先前犯罪
    之外在條件未有明顯改善下（被告自稱於本案遭羈押前，因
    參與本案詐欺集團，故未從事其他正當工作，果若如此，加
    以被告尚需設法籌錢以賠償本案相關被害人之情形下，其經
    濟狀況仍然堪虞），非因其泛稱已坦承本案全部犯行，並願
    意與本案相關被害人試行調解云云即可當然排除。是被告所
    執情詞容非動搖本院受命法官以有事實足認被告有反覆實施
    同一犯罪之虞，而認具羈押之原因及必要性後所為羈押處分
    之理由。
　⒉至被告雖稱其未婚妻及父親分別因懷孕或因病而需他人照顧
    云云，惟刑事訴訟程序關於被告羈押之執行，係為確保國家
    司法權對犯罪之追訴處罰及保障社會安寧秩序而採取之必要
    手段，與受處分人個人自由及家庭生活機能之圓滿，難免衝
    突，不能兩全。考量被告本案犯行係參與詐欺、洗錢之集團
    性犯罪，肇致眾多被害人之財產遭受嚴重侵害，衍生諸多家
    庭、社會問題，此類型犯罪，依其規模、惡性、被害人數及
    所造成之損害等節觀察，均遠非通常之詐欺個案可比。是在
    本案尚未審理終結，被告亦請求本院安排與相關被害人試行
    調解，復無法排除被告前述可能反覆實施加重詐欺取財犯罪
    之疑慮前，為確保後續審判程序之順利進行，仍有繼續羈押
    被告之必要。至於被告之家人是否有受社會救助之必要，本
    院將請被告提供相關資訊轉報社會福利主管機關協助，併予
    敘明。
　㈢綜上，本案被告原有之刑事訴訟法第101條之1第1項第7款羈
    押之原因尚未消滅，且參諸目前卷證所示資料，尚無法以具
    保、責付、限制住居等其他對被告自由權利侵害較輕微之強
    制處分措施替代。本院權衡國家刑事司法權之有效行使、社
    會秩序及公共利益、被告人身自由之私益及防禦權受限制之
    程度等情狀後，認對被告採此拘束人身自由措施，仍屬相當
    而必要之手段，為確保後續審判程序之順利進行，應有繼續
    羈押被告之必要。此外，復查無刑事訴訟法第114條各款所
    列不得駁回聲請具保停止羈押之情形，故首揭聲請意旨，為
    無理由，應予駁回。
四、依刑事訴訟法第220條，裁定如主文。
中　　華　　民　　國　　111 　年　　6 　　月　　7 　　日
                  刑事第三庭  審判長法  官  吳基華
                                    法  官  蔡美華
                                    法  官  蘇珈漪
以上正本證明與原本無異。
如不服本裁定，應於裁定送達後5日內向本院提出抗告狀。
                              書記官  曾百慶
中　　華　　民　　國　　111 　年　　6 　　月　　7 　　日